臺灣士林地方法院民事簡易判決　　　 110年度士簡字第1019號　　　
原　　　告　高世明
被　　　告　劉慶華
上列當事人間請求侵權行為損害賠償事件，本院於民國110 年9
月23日言詞辯論終結，判決如下：
    主  文
被告應給付原告新臺幣貳拾萬元，及自民國一百一十年六月二十
一日起至清償日止，按週年利率百分之五計算之利息。
原告其餘之訴駁回。
訴訟費用新臺幣伍仟肆佰元，其中新臺幣貳仟壹佰陸拾元由被告
負擔，餘由原告負擔。
本判決原告勝訴部分得假執行。但被告如以新臺幣貳拾萬元為原
告預供擔保，得免為假執行。
原告其餘假執行聲請駁回。
    事實及理由要領
一、被告經合法通知，未於言詞辯論期日到場，核無民事訴訟法
    第386 條所列各款情事，爰依原告之聲請，由其一造辯論而
    為判決。
二、原告主張：原告與訴外人許苾玲原為夫妻（現已離婚），並
    育有2 名未成年子女；許苾玲於民國109 年5 月生活作息發
    生異常，時常表示要加班或出去玩，原告因工作繁忙，也無
    暇注意；至109 年6 月間原告在許苾玲的電腦中發現有其與
    被告於108 年間，親密暨一同出遊的照片，更有許苾玲與被
    告於床鋪上拍攝之親密照片，始知悉該2 人仍出國遊玩2 次
    ，且在床上照片顯示該2 人未穿衣服，應已發生性行為，原
    告努力想要維持婚姻家庭生活，但許苾玲不顧原告之挽回，
    堅持要離婚，原告因而身心受到極大打擊；則被告與許苾玲
    交往已逾越一般男女之友誼已侵害原告之配偶權，請求被告
    賠償精神慰撫金新臺幣（下同）50萬元，乃依侵權行為之法
    律關係，提起本件訴訟等語，並聲明求為判決被告應給付原
    告50萬元，及自起訴狀繕本送達翌日起至清償日止，按週年
    利率5 ％計算之利息，且願供擔保請准宣告假執行。
三、被告未於言詞辯論期日到場，亦未以書狀作何聲明或陳述。
四、法院的心證的理由：
  ㈠按因故意或過失，不法侵害他人之權利者，負損害賠償責任
    。不法侵害他人之身體、健康、名譽、自由、信用、隱私、
    貞操，或不法侵害其他人格法益而情節重大者，被害人雖非
    財產上之損害，亦得請求賠償相當之金額。此項規定，於不
    法侵害他人基於父、母、子、女或配偶關係之身分法益而情
    節重大者，準用之。民法第184條第1項前段、第195條第1項
    前段、第3 項分別定有明文。又婚姻係以夫妻之共同生活為
    其目的，配偶應互相協力保持其共同生活之圓滿安全及幸福
    ，而夫妻互守誠實，係為確保其共同生活之圓滿安全及幸福
    之必要條件，配偶之一方行為不誠實，破壞共同生活之圓滿
    安全及幸福者，即為違反因婚姻契約之義務而侵害他方之權
    利（最高法院55年台上字第2053號判例參照）。又足以破壞
    婚姻共同生活之圓滿安全之行止，並非僅以通姦及相姦行為
    為限，倘夫妻任一方與第三人間存有逾越結交普通朋友等一
    般社交行為之不正常往來，侵害原屬配偶所得享有之普通友
    誼以外情感交往之獨占權益之程度，即達破壞婚姻制度下共
    同生活之信賴基礎之程度，已足以構成侵害基於配偶關係之
    身分法益之侵權行為。
  ㈡經查，原告主張之事實，業據提出與所述相符之戶籍謄本、
    照片等件為證，其中原告與許苾玲間之離婚協議書第6 點並
    記載「甲○○不得住進新北市○○區○○街000 號10樓（按
    ：為許苾玲戶址）」，有該協議書在卷可查（見本院卷第54
    頁），對此原告補充稱：我覺得被告是外來的人，我女兒還
    住在那邊，我擔心我女兒受到影響，因此有這樣的約定等語
    （見本院卷第97頁），足徵原告稱被告介入其與許苾玲之婚
    姻等節，尚非無據，再觀原告所提出被告與許苾玲出遊照片
    ，2 人神態親密，拍照時身體緊貼，並有尺裸上身、親吻之
    照片，則原告主張認為該2 人曾發生性行為等節，亦非全然
    子虛，況被告對於原告主張之事實，已於相當時期受合法之
    通知，而於言詞辯論期日不到場，亦未提出準備書狀爭執，
    應認原告主張為真實。是被告有逾越與異性朋友交往份際之
    情形，對於原告基於配偶關係，維持婚姻共同生活圓滿、安
    全及幸福之權利已有所危害，堪認被告侵害原告基於配偶關
    係之身分法益情節重大，故原告就非財產上之精神損害，請
    求被告負賠償責任，依上開規定，自屬有據。本院衡諸被告
    侵權行為之手段、方式、所造成之損害及其程度，復參酌兩
    造戶役政資料所載學歷、109 年財稅資料所示經濟情況，及
    原告於本院陳述之學經歷狀況等一切情狀，本院認原告向被
    告請求精神慰撫金以20萬元為妥適，超過部分之請求，即無
    可採。
  ㈢按給付無確定期限者，債務人於債權人得請求給付時，經其
    催告而未為給付，自受催告時起，負遲延責任；其經債權人
    起訴而送達訴狀，或依督促程序送達支付命令，或為其他相
    類之行為者，與催告有同一之效力；遲延之債務，以支付金
    錢為標的者，債權人得請求依法定利率計算之遲延利息；應
    付利息之債務，其利率未經約定，亦無法律可據者，週年利
    率為5%，民法第229 條第2 項、第233 條第1 項前段、第20
    3 條分別定有明文。本件原告請求被告損害賠償屬未定期限
    債務，併請求自本件起訴狀繕本送達被告翌日即110 年6 月
    21日起至清償日止，按週年利率5 ％計算之利息，亦屬有據
    。
  ㈣從而，原告依上開法律關係，訴請被告給付20萬元，及自起
    訴狀繕本送達翌日即110 年6 月21日起至清償日止，按週年
    利率5 ％計算之利息，為有理由，應予准許，逾此範圍之請
    求，則無理由，應予駁回。
五、本件原告勝訴部分係就民事訴訟法第427 條第1 項訴訟適用
    簡易程序所為被告部分敗訴之判決，依同法第389 條第1 項
    第3 款規定，應就被告敗訴部分，依職權宣告假執行。原告
    所為宣告假執行之聲請，僅在促使法院為此職權之行使，本
    院自不受其拘束，仍應逕依職權宣告假執行，惟此部分聲請
    既已依職權宣告，無再命原告提供擔保之必要，此部分不另
    為准駁之諭知，並依同法第392 條第2 項規定，依職權宣告
    被告預供擔保後，得免為假執行，至原告敗訴部分，其假執
    行之聲請即失所附麗，應併予駁回，附此敘明。
六、訴訟費用負擔之依據：民事訴訟法第79條。依職權確定訴訟
    費用額為5,400元（第一審裁判費），其中2,160元應由被告
    負擔，餘由原告負擔。
中    華    民    國   110    年    10     月    7    日
                  士林簡易庭法  官  陳紹瑜 
以上正本係照原本作成。
如不服本判決，應於判決送達後20日內，向本院提出上訴狀並應
記載上訴理由，如於本判決宣示後送達前提起上訴者，應於判決
送達後20日內補提上訴理由書（須附繕本）。             
中    華    民    國   110    年    10     月    7    日
                            書記官  吳雪華